臺灣高等法院刑事判決
111年度侵上訴字第99號
上  訴  人  
即  被  告  陳品文
選任辯護人  陳石山律師
            彭瑞明律師

上列上訴人因妨害性自主案件，不服臺灣新竹地方法院111年度
侵訴字第1號，中華民國111年2月25日第一審判決（起訴案號：
臺灣新竹地方檢察署110年度偵字第12441號、第13177號），提
起上訴，本院判決如下：
    主  文
上訴駁回。 
陳品文緩刑貳年，緩刑期間付保護管束，並應向檢察官指定之政
府機關、政府機構、行政法人、社區或其他符合公益目的之機構
或團體提供陸拾小時之義務勞務暨接受貳拾小時之法治教育。
    事實及理由
一、經本院審理結果，認第一審以上訴人即被告陳品文犯刑法第
    227條第3項之對於十四歲以上未滿十六歲之女子為性交罪6
    罪，分別判處有期徒刑3月，並定應執行有期徒刑6月，認事
    用法及量刑均無不當，應予維持，並引用第一審判決書記載
    之事實、證據及理由（如附件）。
二、被告上訴意旨略以：雖告訴人甲女（真實姓名及年籍詳卷）
    不願和解，惟被告仍希望向告訴人道歉，請考量被告行為時
    年紀尚輕，請從輕量刑並給予以宣告緩刑。
三、按量刑輕重係屬事實審法院得自由裁量之職權，並應受比例
    原則等法則之拘束，非可恣意為之，致礙其公平正義之維護
    ，量刑時苟已斟酌刑法第57條各款所列情狀，而未逾越法定
    刑度，如無偏執一端，致有明顯失出失入之恣意情形，上級
    審法院即不得單就量刑部分遽指為不當或違法。原審就被告
    所犯對於十四歲以上未滿十六歲之女子為性交行為量刑時，
    已斟酌被告明知告訴人為14歲以上未滿16歲之女子，正處於
    身心與人格發展之重要階段，就兩性關係仍處於懵懂之狀態
    ，對於性行為之智識及決斷能力均未臻成熟，難與一般成年
    人等同視之，竟仍為一己私慾，而對告訴人為性交行為，於
    告訴人之身心健全發展造成危害，亦損及告訴人日後對兩性
    關係之認知，所為實屬不該。考量被告並無其他前科，素行
    尚屬良好，及其犯後坦承犯行，但未能與告訴人達成和解獲
    得甲女原諒之犯後態度，兼衡其自承半工半讀，為大學生及
    科技公司技術員，未婚，無未成年子女，與母親同住，暨本
    件各次犯罪動機、目的、手段等情狀為綜合考量，核無逾越
    職權、違反比例原則等不當或違法之處，且原審已量處低度
    之刑，被告復仍未能與告訴人達成和解，是被告請求從輕量
    刑，為無理由，應予駁回。
四、緩刑宣告暨附條件之理由：　　
㈠、按受2年以下有期徒刑、拘役或罰金之宣告，而有下列情形之
    一，認以暫不執行為適當者，得宣告2年以上5年以下之緩刑
    ，其期間自裁判確定之日起算：一、未曾因故意犯罪受有期
    徒刑以上刑之宣告者。二、前因故意犯罪受有期徒刑以上刑
    之宣告，執行完畢或赦免後，5年以內未曾因故意犯罪受有
    期徒刑以上刑之宣告者，刑法第74條第1項前段定有明文。
㈡、查被告前未曾受有期徒刑以上刑之宣告，有本院被告前案紀
    錄表在卷可查，被告雖因告訴人於本院審理時不願到庭而未
    能達成和解，惟考量被告於行為時年僅19歲，涉世未深，血
    氣方剛，一時失慮，致罹刑典，惡性尚非重大，且犯後始終
    坦承錯誤，堪認被告經此教訓，應知警惕，信無再犯之虞，
    本院因認前開宣告之刑，以暫不執行為適當，爰依刑法第74
    條第1項第1款規定，宣告緩刑2年。
㈢、又為使被告深切記取教訓，強化法治觀念，導正偏差行為，
    俾於緩刑期內能深知警惕，避免再度犯罪，爰依刑法第74條
    第2項第5款規定，命於緩刑期內向指定之政府機關、政府機
    構、行政法人、社區或其他符合公益目的之機構或團體提供
    60小時之義務勞務；依同項第8款規定，命被告接受法治教
    育課程20小時，並依刑法第93條第1項第2款規定，諭知於緩
    刑期間付保護管束，期被告在此緩刑付保護管束期間內確實
    履行上開負擔，發展健全人格，建立正確行為價值及法治觀
    念，謹言慎行，克盡對家庭及社會之責任，珍惜法律賦予之
    機會，自省向上。若被告違反上開應行負擔之事項且情節重
    大者，依法緩刑之宣告仍得由檢察官向法院聲請撤銷，併此
    敘明。　
據上論斷，應依刑事訴訟法第368條、第373條，判決如主文。
本案經檢察官林奕彣提起公訴，檢察官林安紜到庭執行職務。
中　　華　　民　　國　　111 　年　　5 　　月　　31　　日
     　　　　　　 刑事第十六庭  審判長法　官  劉嶽承
                                      法　官  古瑞君
                                      法　官  廖紋妤
以上正本證明與原本無異。
如不服本判決，應於收受送達後20日內向本院提出上訴書狀，其
未敘述上訴之理由者並得於提起上訴後20日內向本院補提理由書
（均須按他造當事人之人數附繕本）「切勿逕送上級法院」。
                                      書記官  江珮菱
中　　華　　民　　國　　111 　年　　6 　　月　　1 　　日

附件：
臺灣新竹地方法院刑事判決　　
                                      111年度侵訴字第1號
公  訴  人  臺灣新竹地方檢察署檢察官
被      告  陳品文　
選任辯護人  彭瑞明律師
　　　　　　陳石山律師　　　　　　　 
上列被告因妨害性自主案件，經檢察官提起公訴（110年度偵字
第12441、13177號），被告於本院準備程序為有罪之陳述，經本
院裁定進行簡式審判程序獨任審理，判決如下：
    主    文
陳品文犯對於十四歲以上未滿十六歲之女子為性交罪，共陸罪，
各處有期徒刑參月。應執行有期徒刑陸月。 
    犯罪事實
一、陳品文於民國109年9月間，經由網路交友軟體GOOD NIGHT結
    識代號BF000A110108號少女（民國95年1月生，真實姓名及
    年籍均詳卷，下稱甲女），明知甲女為14歲以上未滿16歲之
    女子，竟與甲女交往後，分別基於與14歲以上、未滿16歲女
    子為性交行為之犯意，於附表各編號所示之時間、地點，與
    甲女以手指、陰莖插入甲女陰道之方式為性交行為6次。嗣
    甲女發覺陳品文另有女友向友人傾訴，為學校發覺後依規定
    通報新竹市政府，始循線查悉上情。
二、案經甲女訴由新竹市警察局移送臺灣新竹地方檢察署檢察官
    偵查起訴。
    理    由
一、本件被告陳品文所犯之罪，均非法定刑為死刑、無期徒刑或
    最輕本刑3 年以上有期徒刑之罪，亦非高等法院管轄第一審
    之案件，而被告於準備程序進行中就被訴事實已為有罪之陳
    述，經本院告知簡式審判程序之旨，並聽取檢察官、被告及
    辯護人之意見後，本院乃依刑事訴訟法第273 條之1第1項規
    定，裁定進行簡式審判程序，合先敘明。
二、按性侵害犯罪防治法所稱性侵害犯罪，係指觸犯刑法第221
    條至第227 條、第228 條、第229 條、第332 條第2 項第2
    款、第334 條第2 項第2 款、第348 條第2 項第1 款及其特
    別法之罪；又行政機關、司法機關及軍法機關所製作必須公
    示之文書，不得揭露被害人之姓名、出生年月日、住居所及
    其他足資識別被害人身分之資訊，性侵害犯罪防治法第2 條
    第1 項、第12條第2 項分有明文。另性侵害犯罪防治法第12
    條所定其他足資識別被害人身分之資訊，包括被害人照片或
    影像、聲音、住址、親屬姓名或其關係、就讀學校與班級或
    工作場所等個人基本資料，性侵害犯罪防治法施行細則第6
    條亦規定甚明。查本件被告業經本院認定涉犯刑法第227 條
    第3 項之罪（詳後述），核屬性侵害犯罪防治法規定之性侵
    害犯罪，且本院所製作之判決係屬必須公示之文書，揆諸上
    開規定，本判決自不得揭露被害人甲女之姓名、出生年月日
    、住居所及其他足資識別身分之資訊，而僅記載其代號，並
    以甲女簡稱之。
三、訊據被告對於上開犯行迭於警詢及偵查中、本院準備及簡式
    審判程序時均坦承不諱（見偵12441卷第4-6頁反面、第24-2
    6頁:偵13177卷第5-9頁；本院侵訴卷第44頁、第48-49頁）
    ，並有證人即告訴人甲女於警詢中之證述（見偵12441卷第7
    -11頁）可證，復有甲女之性侵害案件代號與姓名對照表、
    受理疑似性侵害事件驗傷診斷書各1份及甲女與被告交往期
    間照片6張(均置於偵12441卷證物袋內）、新竹市警察局婦
    幼警察隊受(處)理案件證明單、受理各類案件紀錄表各1份
    、甲女指認案發現場之Google街景截圖2張、甲女手繪之案
    發現場配置圖3張附卷可稽（見偵13177卷第20-25頁），足
    認被告之自白均與事實相符，本件犯行均至堪認定，應依法
    論科。
四、核被告所為，均係犯刑法第227條第3項之對於十四歲以上未
    滿十六歲之女子為性交罪。被告先後6 次對於十四歲以上未
    滿十六歲之女子為性交犯行，犯意各別，行為互殊，應予分
    論併罰。公訴意旨原認本件被告犯行屬接續犯，應論一罪，
    業據檢察官於本院準備程序中更正（見本院卷第44頁），附
    此敘明。
五、爰審酌被告明知甲女為14歲以上未滿16歲之女子，正處於身
    心與人格發展之重要階段，就兩性關係仍處於懵懂之狀態，
    對於性行為之智識及決斷能力均未臻成熟，難與一般成年人
    等同視之，竟仍為一己私慾，而對甲女為性交行為，於甲女
    之身心健全發展造成危害，亦損及甲女日後對兩性關係之認
    知，所為實屬不該；考量被告並無其他前科，素行尚屬良好
    ，及其犯後坦承犯行，但未能與甲女達成和解獲得甲女原諒
    之犯後態度，兼衡其自承目前半工半讀，為大學生及科技公
    司技術員，未婚，無未成年子女，現與母親同住（見本院卷
    第49、55、57頁），暨本件各次犯罪動機、目的、手段等一
    切情狀，分別量處如主文所示之刑，並定其應執行之刑如主
    文所示，以示懲儆。
六、被告雖未曾因故意犯罪受有期徒刑以上刑之宣告，此有臺灣
    高等法院被告前案紀錄表附卷可憑，然本院考量被告固坦承
    犯行，但始終未能獲得甲女由衷諒宥。而被告所犯前開之罪
    ，係侵害個人性自主法益之犯罪，甲女遭侵害之感受最為直
    接及明顯，其受害感受既未完全平復，基於平衡被告接受刑
    罰權執行及確保甲女損害彌補，並衡酌本案被告之犯罪情狀
    及被告犯行破壞法益之程度，若僅使其受刑之宣告卻未受刑
    之執行，難認即足收警惕之效而保日後不會再犯，故本件並
    無對被告暫不執行刑罰為適當之情形，爰不為緩刑之宣告，
    併此說明。
據上論斷，應依刑事訴訟法第273條之1第1項、第299條第1項前
段，判決如主文。
本案經檢察官林奕彣提起公訴，檢察官黃嘉慧到庭執行職務。
中    華    民    國   111   年    2    月    25    日
                  刑事第六庭  法  官     林涵雯
以上正本證明與原本無異。
如不服本判決應於收受本判決後20日內向本院提出上訴書狀，上
訴書狀應敘述具體理由。上訴書狀未敘述上訴理由者，應於上訴
期間屆滿後20日內補提理由書狀於本院(均須按他造當事人之人
數附繕本 )「切勿逕送上級法院」。 
中　　華　　民　　國　　111 　年　　2 　　月　　25　　日
                              書記官     林汶潔
附錄本案論罪科刑法條：
中華民國刑法第227條
對於未滿十四歲之男女為性交者，處三年以上十年以下有期徒刑
。
對於未滿十四歲之男女為猥褻之行為者，處六月以上五年以下有
期徒刑。
對於十四歲以上未滿十六歲之男女為性交者，處七年以下有期徒
刑。
對於十四歲以上未滿十六歲之男女為猥褻之行為者，處三年以下
有期徒刑。
第一項、第三項之未遂犯罰之。
附表：
編號 時間 地點 1 109年10月3日2時許 在新竹市南寮漁港被告所使用之自用小客車內。 2 109年10月9日2時許 同上 3 109年10月10日2時許 新竹縣○○鎮○○路00號千禧園汽車旅館 4 109年10月下旬 新竹縣○○市○○○路000號0樓7-11○○門市員工休息室 5 109年10月底 新竹縣○○鎮○○里○○○00號之0 6 109年11月15日2時許 新竹縣○○市○○○路000號0樓7-11○○門市員工休息室